# 关于新收入准则下的可变对价问题

提问人：1838913227 时间：2020-01-13 11:46:32
请教陈版，新收入准则下的可变对价包含其中一种情况是索赔，那一般合同上都会约定未如期付款或如期交货的情况下，按预期的天数计算赔偿金，但是实际上，企业很少会真正按照这个条款去收取赔偿金，一般能把正常的货款讨回来就很不错了。那针对合同这个条款，新收入准则下是否需要计算可变对价确认收入？如果计算了实际上又不会发生。

回答人：chenyiwei
根据准则规定，可变对价“应当按照期望值或最可能发生金额确定可变对价的最佳估计数，但包含可变对价的交易价格，应当不超过在相关不确定性消除时累计已确认收入极可能不会发生重大转回的金额。企业在评估累计已确认收入是否极可能不会发生重大转回时，应当同时考虑收入转回的可能性及其比重”。
据此，对收回可能性很小的款项，尽管合同中有约定，由于不满足估计的限制条件即“不超过在相关不确定性消除时累计已确认收入极可能不会发生重大转回的金额”，很可能不能纳入可变对价的估计金额中，一般只能在实际收到时确认。